臺灣臺中地方法院刑事判決
111年度交簡上字第213號
上  訴  人  臺灣臺中地方檢察署檢察官
被      告  蕭鴻源



上列上訴人因被告公共危險案件，不服本院臺中簡易庭民國111
年5月31日111年度中交簡字第1030號第一審刑事簡易判決（聲請
簡易判決處刑案號：臺灣臺中地方檢察署111年度速偵字第2144
號），提起上訴，本院管轄之第二審合議庭判決如下：
    主    文
上訴駁回。 
    犯罪事實及理由
壹、本院審理範圍之說明
一、按上訴得明示僅就判決之刑、沒收或保安處分一部為之，刑
    事訴訟法第348條第3 項定有明文。上訴權人就下級審判決
    聲明不服提起上訴時，得在明示其範圍之前提下，擇定僅就
    該判決之「刑」（包括宣告刑、執行刑）、「沒收」、「保
    安處分」等部分單獨提起上訴，上訴審法院之審查範圍，將
    因上訴權人行使其程序上之處分權而受有限制，除與前揭單
    獨上訴部分具有互相牽動之不可分關係、為免發生裁判歧異
    之特殊考量外，原則上不再實質審查下級審法院所認定之犯
    罪事實，亦即應以下級審法院所認定之犯罪事實，作為審認
    其所諭知「刑」、「沒收」、「保安處分」是否違法不當之
    判斷基礎。
二、本案係由檢察官提起上訴，被告蕭鴻源（下稱被告）則未於
    法定期間內上訴。依檢察官上訴書、補充理由書及於本院準
    備程序中所陳之上訴範圍，已表明係因原判決未依累犯規定
    加重其刑，顯有違誤而提起上訴（見本院卷第11至12、45至
    51、39頁）。足見檢察官之上訴意旨已明示僅就原判決所宣
    告之「刑」(即刑之加重事由)部分提起上訴，依前揭說明，
    本院僅須就原判決所宣告之「刑」有無違法不當進行審查。
    至於原判決關於犯罪事實之認定，則不在檢察官明示上訴範
    圍之列，即非本院之審理範圍。是本院自應以原判決所認定
    之犯罪事實為前提，據以衡量檢察官針對「刑」(即刑之加
    重事由)部分不服之上訴理由是否可採，合先敘明。
貳、本案據以審查量刑是否妥適之原判決所認定犯罪事實及罪名
    ：
一、原判決認定之犯罪事實:引用第一審刑事簡易判決書記載（
    如附件）。
二、原判決認定被告所犯之罪名
　　核被告所為，係犯刑法第185條之3第1項第1款駕駛動力交通
    工具而有吐氣所含酒精濃度達每公升0.25毫克以上情形之罪
    。　　
參、上訴駁回之說明：
一、被告前因傷害案件，經臺灣臺北地方法院以106年度審簡字1
    424號判決判處有期徒刑2月確定，於107年4月10日易科罰金
    執行完畢等情，有臺灣高等法院被告前案紀錄表（見本院卷
    第21至23頁）在卷可憑。而本案被告行為時【111年5月6日
    】，距上述徒刑執行完畢【107年4月10日】未逾5年，足認
    被告確係於上述徒刑執行完畢後，5年以內故意再犯本案有
    期徒刑以上之罪，構成累犯。
二、被告有前述構成累犯之事實，並有刑罰反應力薄弱之情，固
    經檢察官於上訴書及補充理由書中具體指明，並主張應依累
    犯規定加重其刑（見本院卷第11至12、45至51頁）。惟按被
    告構成累犯之事實及應加重其刑之事項，均應由檢察官主張
    並具體指出證明之方法後，經法院進行調查與辯論程序，方
    得作為是否加重其刑之裁判基礎。倘檢察官未主張或具體指
    出證明方法時，可認檢察官並不認為被告構成累犯或有加重
    其刑予以延長矯正其惡性此一特別預防之必要，且為貫徹舉
    證責任之危險結果所當然，是法院不予調查，而未論以累犯
    或依累犯規定加重其刑，即難謂有應調查而不予調查之違法
    。而累犯資料本屬於犯罪行為人之品行事項，法院自得就被
    告可能構成累犯之前科資料，列為刑法第57條第5款所定「
    犯罪行為人之品行」之審酌事項。於此情形，該構成累犯之
    前科資料如已列為量刑審酌事由，對被告所應負擔之罪責予
    以充分評價，依重複評價禁止之精神，自無許檢察官事後循
    上訴程序，以該業經列為量刑審酌之事由應改論以累犯並加
    重其刑為由，指摘原判決未依累犯規定加重其刑違法或不當
    。法院依簡易程序逕以簡易判決處刑者，因無檢察官參與
    ，倘檢察官就被告構成累犯之事實及應加重其刑事項，未為
    主張或具體指出證明方法，受訴法院自得基於前述說明，視
    個案情節斟酌取捨(最高法院110年度台上字第5660號判決意
    旨參照)。經查:
　㈠檢察官於聲請簡易判決處刑書中雖有指明被告構成累犯之前
    科事實，但僅於犯罪事實欄空泛記載：「(…於107年4月10日
    易科罰金執行完畢。)『詎仍不知悔改』」等語；而於證據並
    所犯法條欄亦僅說明「…其於5年內故意再犯本件有期徒刑以
    上之罪，為累犯，請依刑法第47條第1 項規定加重其刑」。
    足見檢察官並未說明及舉證有何須依累犯規定加重其刑之必
    要，原審依前揭最高法院判決意旨，綜合全案情節斟酌取捨
    後，雖未依刑法第47條第1項累犯規定加重其刑，然已將被
    告構成累犯之前科紀錄列為刑法第57條第5款之量刑審酌事
    由，並無違誤。
　㈡原審雖未及審酌檢察官於上訴及本院審理時具體指明被告應
    構累犯之事實，及說明主張應依累犯規定加重其刑之理由。
    然原審既已將被告構成累犯之上開前科紀錄列為「犯罪行為
    人之品行」的審酌事項(見原判決第1頁第23至24行)，復敘
    明：審酌被告前有傷害之前科，有臺灣高等法院被告前案紀
    錄表附卷可稽，其明知酒後不得駕車，猶駕車上路，其行為
    枉顧一般用路公眾之生命財產安全，且為警查獲時所測得之
    吐氣所含酒精濃度高達每公升1.12毫克，及斟酌其本次為初
    犯，且犯後坦承犯行，態度尚可，學識為高職肄業，家庭經
    濟狀況小康等一切情狀(見原判決第1頁第26至31行)等理由
    ，而量處被告有期徒刑3月。顯見原審已將被告構成累犯之
    前科紀錄，列為科刑之審酌事項，並綜合考量其他量刑因子
    而予以充分評價，其量刑確已斟酌刑法第57條各款所列情狀
    ，在法定刑度內酌量科刑，並無量刑輕重相差懸殊等裁量權
    濫用之情形，原審量刑尚稱妥適，依上開說明，基於重複評
    價禁止之精神，自無許檢察官事後循上訴程序，以該業經列
    為量刑審酌之事由應改論以累犯並加重其刑為由，指摘原判
    決未依累犯規定加重其刑違法或不當。
　㈢綜上所述，原審認被告罪證明確，並已將構成累犯之前科紀
    錄列為刑法第57條第5款之量刑事由，予以充分評價，原審
    量刑尚稱妥適，已詳如前述。檢察官上訴意旨以原判決未依
    累犯規定加重其刑為由，指摘原判決不當，其上訴為無理由
    ，應予駁回。　
據上論斷，應依刑事訴訟法第455條之1第1項、第3項、第368條
、第373條，判決如主文。　　
本案經檢察官張永政聲請簡易判決處刑，檢察官林岳賢到庭執行
職務。
中　　華　　民　　國　　111 　年　　11　　月　　8 　　日
            刑事第五庭審判長法  官  黃玉琪
                            法  官  林芳如
                            法  官  陳僑舫
以上正本證明與原本無異。
不得上訴。
                            書記官  劉桉珍
中　　華　　民　　國　　111 　年　　11　　月　　8 　　日
                                                                     
附件
臺灣臺中地方法院刑事簡易判決
111年度中交簡字第1030號
聲  請  人  臺灣臺中地方檢察署檢察官
被      告  蕭鴻源




上列被告因公共危險案件，經檢察官聲請以簡易判決處刑（111
年度速偵字第2144號），本院判決如下：
    主    文
蕭鴻源駕駛動力交通工具而吐氣所含酒精濃度達每公升零點二五
毫克以上，處有期徒刑參月，如易科罰金，以新臺幣壹仟元折算
壹日。
    犯罪事實及理由
一、本件犯罪事實及證據均引用如附件檢察官聲請簡易判決處刑
    書之記載。
二、核被告所為，係犯刑法第185條之3第1項第1款駕駛動力交通
    工具而有吐氣所含酒精濃度達每公升0.25毫克以上情形之罪
    。又被告固有聲請簡易判決處刑書所記載之傷害前科，但檢
    察官就被告構成累犯之事實及應加重其刑事項，未具體指出
    證明之方法，本院參照最高法院刑事大法庭110年度台上大
    字第5660號裁定意旨，僅將被告之前科紀錄列入刑法第57條
    第5款犯罪行為人之品行之量刑審酌事由，爰不依累犯規定
    加重其刑。
三、爰審酌被告前有傷害之前科，有臺灣高等法院被告前案紀錄
    表附卷可稽，其明知酒後不得駕車，猶駕車上路，其行為枉
    顧一般用路公眾之生命財產安全，且為警查獲時所測得之吐
    氣所含酒精濃度高達每公升1.12毫克，及斟酌其本次為初犯
    ，且犯後坦承犯行，態度尚可，學識為高職肄業，家庭經濟
    狀況小康（見被告警詢調查筆錄受詢問人欄之記載）等一切
    情狀，量處如主文所示之刑，並諭知易科罰金之折算標準。
四、依刑事訴訟法第449條第1項前段、第454條第2項，刑法第18
    5條之3第1項第1款、第41條第1項前段，刑法施行法第1條之
    1第1項，逕以簡易判決處如主文所示之刑。
五、如不服本判決，應自收受送達之翌日起20日內向本院提出上
    訴狀，上訴於本院第二審合議庭（應敘述具體理由並附繕本
    ）。
中　　華　　民　　國　　111 　年　　5 　　月　　31　　日
                  臺中簡易庭    法  官  許曉怡
以上正本證明與原本無異。
如不服本判決，應於收受送達後20日內向本院提出上訴書狀（應
敘述具體理由並附繕本）。
                                書記官  郭淑琪
中　　華　　民　　國　　111 　年　　5 　　月　　31　　日
附錄本案論罪科刑法條
中華民國刑法第185條之3第1項第1款：
駕駛動力交通工具而有下列情形之一者，處3年以下有期徒刑，
得併科30萬元以下罰金：
一、吐氣所含酒精濃度達每公升零點二五毫克或血液中酒精濃度
    達百分之零點零五以上。 
附件：
臺灣臺中地方檢察署檢察官聲請簡易判決處刑書
　　　　　　　　　　　　　　　　　111年度速偵字第2144號
　　被　　　告　蕭鴻源  男　33歲（民國00年00月00日生）
                        住臺北市○○區○○路0段000巷0號    5樓
                        居臺中市○○區○○路0段0000號B     棟8樓之5
                        國民身分證統一編號：Z000000000號
上列被告因公共危險案件，業經偵查終結，認宜聲請以簡易判決
處刑，茲將犯罪事實及證據並所犯法條敘述如下：
        犯罪事實
一、蕭鴻源前於民國106年間，因傷害案件，經法院判處有期徒
    刑2月確定，於107年4月10日易科罰金執行完畢。詎仍不知
    悔改，自111年5月5日晚間10時許起，至翌（6）日凌晨1時3
    0分許止，在臺中市○○區○○路0段0000號B棟8樓之5居住處，
    飲用啤酒後，竟不顧大眾通行之安全，仍隨即駕駛車牌號碼
    0000-00號自用小客車上路。嗣於同年月6日凌晨2時45分許
    ，途經臺中市西屯區漢翔路與福星北路交岔路口時，因行車
    不穩為警攔查，發現其渾身酒味，遂對其施以吐氣酒精濃度
    檢測，於同日凌晨2時53分許，測得其吐氣所含酒精濃度每
    公升達1.12毫克，而查獲上情。
二、案經臺中市政府警察局第六分局報告偵辦。
        證據並所犯法條
一、上揭犯罪事實，業據被告蕭鴻源於警詢時及偵查中自白不諱
    ，並有酒精測定紀錄表、查獲員警職務報告及臺中市政府警
    察局舉發違反道路交通管理事件通知單影本等在卷可稽，足
    認被告之自白與事實相符，其犯嫌堪以認定。
二、核被告所為，係犯刑法第185條之3第1項第1款之公共危險罪
    嫌。又被告有犯罪事實欄之論罪科刑執行情形，有本署刑案
    資料查註紀錄表附卷可參，其於5年內故意再犯本件有期徒
    刑以上之罪，為累犯，請依刑法第47條第1 項規定加重其刑
    。
三、依刑事訴訟法第451條第1項聲請逕以簡易判決處刑。
    此　致
臺灣臺中地方法院
中　　華　　民　　國　 111　　年　　5 　　月　　12　　日
                              檢 察 官    張 永 政
本件正本證明與原本無異
中　　華　　民　　國　 111　　年　　5 　　月　　16　　日
                              書 記 官    周 家 瑄